fi: Eläinten ja lemmikkieläinten tarvikkeet > Lemmikkieläinten tarvikkeet > Kala- ja akvaariotarvikkeet > Akvaarion kalahaavit: Pyydystyshaavi; Katkarapuhaavit; Sukkaverkot; Tavalliset haavit
el: Ζώα και προμήθειες για κατοικίδια ζώα > Προμήθειες για κατοικίδια ζώα > Προμήθειες για ψάρια & υδρόβια ζώα > Δίχτυα ψαριών ενυδρείου: Δίχτυα σκούπας; Δίχτυα γαρίδας; Δίχτυα σακούλας; Κανονικά δίχτυα
nb: Produkter til dyr og husdyr > Husdyrprodukter > Fiske- og vannutstyr > Fiskenett til akvarier: Skjenett; Rekenett; Sokkenett; Standardnett
zh-CN: 动物/宠物用品 > 宠物用品 > 鱼类和水族用品 > 水族馆渔网: 浅网; 拖虾网; 网眼袜; 标准网
pt-PT: Artigos para animais e animais estimação > Artigos para animais > Artigos aquáticos e para peixes > Redes para aquários: Redes em concha; Camaroeiros; Redes de meias; Redes padrão
ko: 동물/반려동물 용품 > 반려동물 용품 > 어류/수족관 용품 > 수족관 어망: 뜰채; 새우용 뜰채; 야구 네트; 표준 뜰채
ja: ペット・ペット用品 > ペット用品 > 魚・水産用品 > アクアリウム用魚網: スクープネット; シュリンプネット; 吹き流し網; 標準ネット
sv: Djur och tillbehör till husdjur > Tillbehör till husdjur > Fisk och vattentillbehör > Akvarienät: Håvar; Räkhåvar; Strumpnät; Standardhåvar
es: Productos para mascotas y animales > Productos para mascotas > Suministros para peces y acuarios > Redes para acuarios: Redes para atrapar peces; Redes para camarones; Redes para calcetines; Redes estándar
ru: Животные и товары для питомцев > Товары для домашних животных > Товары для рыб и аквариумов > Сачки для аквариумов: Сачки для рыб; Сачки для креветок; Сачки-чулки; Стандартные сачки
th: อุปกรณ์สำหรับสัตว์และสัตว์เลี้ยง > อุปกรณ์สัตว์เลี้ยง > อุปกรณ์ทางน้ำและปลา > สวิงช้อนปลา: ตาข่ายตัก; ตาข่ายดักกุ้ง; กระชอนตักปลาแบบถุงยาว; ตาข่ายมาตรฐาน
bg-BG: Артикули за животни и домашни любимци > Артикули за домашни любимци > Риби и артикули за акваристика > Кепчета за аквариумни рибки: Кепчета за загребване; Кепчета за скариди; Кепчета тип чорап; Стандартни мрежи
sl-SI: Živali in pripomočki za hišne ljubljenčke > Pripomočki za hišne ljubljenčke > Pripomočki za ribe in vodne živali > Mreže za akvarijske ribe: Mreže z zajemalko; Mreže za rakce; Podaljšane mreže; Standardne mreže
vi: Đồ dùng cho động vật & thú cưng > Đồ dùng cho thú cưng > Đồ dùng cho cá & động vật thủy sinh > Lưới bắt cá: Vợt bắt cá; Vợt bắt tôm; Lưới; Vợt tiêu chuẩn
hr-HR: Životinje i potrepštine za kućne ljubimce > Potrepštine za kućne ljubimce > Potrepštine za ribe i vodeni svijet > Ribolovne mreže za akvarij: Mreže za hvatanje; Mreže za škampe; Zatvorene mreže za ribe; Standardne mreže
lt-LT: Gyvūnai ir prekės naminiams gyvūnams > Prekės naminiams gyvūnams > Prekės žuvims ir kitiems vandens gyvūnams > Tinkleliai akvariuminėms žuvims: Graibštai; Tinkleliai krevetėms; Pailgi tinkleliai; Standartiniai tinkleliai
it: Articoli per animali > Animali domestici - Articoli > Forniture ittiche e acquatiche > Retini per acquari: Reti a paletta; Reti per gamberetti; Reti per calzini; Reti standard
hu: Állatok és kisállatkellékek > Háziállat-kellékek > Hal- és vízi kellékek > Akváriumi halhálók: Merítőhálók; Garnélarákhálók; Zoknihálók; Szabványos hálók
nl: Dieren > Benodigdheden voor huisdieren > Benodigdheden voor vissen en water > Visnetten voor aquariums: Schepnetten; Garnaalnetten; Sokkennetten; Standaard netten
en: Animals & Pet Supplies > Pet Supplies > Fish & Aquatic Supplies > Aquarium Fish Nets: Scoop Nets; Shrimp Nets; Sock Nets; Standard Nets
da: Dyr og tilbehør til kæledyr > Tilbehør til kæledyr > Fisk og vandforsyninger > Fiskenet til akvarier: Opsamlingsnet; Rejenet; Strømpenet; Standardnet
cs: Chovatelství > Potřeby pro domácí zvířata > Potřeby pro ryby a vodní živočichy > Akvarijní síťky: Nabírací síťky; Síťky na krevety; Ponožkové sítě; Standardní síťky
de: Tiere & Tierbedarf > Haustierbedarf > Zierfisch- Aquarien- und Teichbedarf > Fischnetze für Aquarien: Schöpfkescher; Garnelenkescher; Sockennetze; Standard-Kescher
zh-TW: 動物/寵物補給品 > 寵物用品 > 魚和水族用品 > 水族箱漁網: 撈網; 蝦網; 襪型網; 標準網
pl: Zwierzęta i artykuły dla zwierząt > Artykuły dla zwierząt > Artykuły i akcesoria dla rybek > Podbieraki akwarystyczne: Siatki do podbierania; Siatki do łowienia krewetek; Siatki na skarpety; Standardowe podbieraki
pt-BR: Animais e produtos para animais de estimação > Suprimentos para animais de estimação > Peixes e suprimentos aquáticos > Redes de peixe para aquários: Redes de colher; Redes de camarão; Meia arrastão; Redes padrão
ro-RO: Animale și articole pentru animale de companie > Articole pentru animale de companie > Articole pentru pești și acvaristică > Plase pentru pești de acvariu: Mincioguri; Plase pentru creveți; Plase lungi pentru pești; Plase standard
tr: Hayvanlar ve Evcil Hayvan Ürünleri > Evcil Hayvan Ürünleri > Balık ve Su Malzemeleri > Akvaryum Balık Ağları: Kepçe Ağları; Karides Ağları; Çorap Ağları; Standart Ağlar
fr: Animaux et articles pour animaux de compagnie > Articles pour animaux de compagnie > Poissons et fournitures aquatiques > Épuisettes pour aquariums: Épuisettes; Épuisettes à crevettes; Filets à chaussettes; Épuisettes standards
sk-SK: Potreby pre zvieratá a domácich miláčikov > Potreby pre domácich miláčikov > Potreby pre rybička a akváriá > Sieťky na akváriové ryby: Podberákové sieťky; Sieťky na krevety; Ponožkové sieťky; Štandardné sieťky